臺灣高雄地方法院刑事判決　　　　　　　九十二年度易字第二一七號
　　公　訴　人　臺灣高雄地方法院檢察署檢察官
　　被　　　告　丁○○
右列被告因傷害案件，經檢察官提起公訴（九十二年度偵字第一八三八九號），本院
判決如左：
    主  文
丁○○傷害人之身體，累犯，處拘役伍拾日，如易科罰金，以佰元折算壹日。
    事  實
一、丁○○（起訴書誤載為謝美芳）曾於民國八十八年間犯有妨害家庭案件，經法院
    判處有期徒刑三月，如易科罰金，以三百元折算一日確定，甫於八十九年三月二
    十七日易科罰金執行完畢（構成累犯）。詎猶不知悔改，復基於傷害他人身體之
    犯意，於九十一年十二月二十六日十七時四十五分許，在本院高雄簡易庭大樓門
    口，因與其前夫蔡茂榮（即甲○○現任配偶）離婚贍養費民事訴訟事件繫屬中，
    由甲○○代理謝茂榮出庭應訊後步出本院高雄簡易庭大樓門口時，丁○○與甲○○二人即因仍有爭執而互相拉扯並以身體互相推撞外，丁○○竟以徒手毆打甲○○之後腦，且從後方推倒甲○○致受有後枕3×2公分血腫、右膝1×1公分擦傷且
    疑似輕微腦震盪等傷害，甲○○隨即由同至本院簡易庭開庭（未隨同進入開庭而
    在外停機車處等候）之女兒乙○○送至高雄市私立阮綜合醫院驗傷後，旋於翌日
    前往高雄市政府警察局新興分局前金分駐所報案。
二、案經甲○○訴由高雄市政府警察局新興分局報告臺灣高雄地方法院檢察署檢察官
    偵查起訴。
    理  由
一、訊據被告丁○○坦承有於右揭時、地至本院高雄簡易庭應訊後與告訴人甲○○拉
    扯之事實，惟仍辯稱無毆傷告訴人之事實，且證人乙○○於案發當日並未陪同告
    訴人至本院簡易庭開庭，其證言不實在云云。經查：
  (一)被告右揭傷害告訴人之犯行，業據告訴人迭於警詢、偵查中指述明確，核與證人
    乙○○於警詢、偵查中及本院審理時結證稱被告確有毆打其母即告訴人之事實相
    符，且有高雄市私立阮綜合醫院出具之告訴人受有傷害之驗傷診斷書、高雄市政
    府警察局新興分局員警工作紀錄簿受理告訴人報案資料各一紙附卷（詳九十二年
    度偵字第一八三八九號偵查卷內第十四頁、十七頁）可稽。
  (二)被告雖辯稱未毆傷告訴人云云，然此業據證人依玲到庭證述：當天確有陪同告訴
    人即其母親至本院簡易庭開庭，並有看到被告確有用拳頭毆打其母後腦勺及自後
    推倒其母之事實，及另證人丙○○即當日於本院高雄簡易庭值班之法警到庭結證
    稱：「（檢察官問：雙方如何拉扯）答：應該是有出手，但我已經忘記何人先出
    手」等語明確在卷（詳本院卷第三十七頁、第三十八頁、第四十三頁）。又被告
    雖辯稱證人乙○○於案發當日並未陪同告訴人至本院簡易庭開庭，其證言不實在
    云云，然證人乙○○則結證稱：當日確有陪同告訴人至本院簡易庭開庭，而其確
    實未進入法庭，係在法庭外面停機車的地方等候其母等情明確（詳本院卷第三十
    九頁）；參諸證人丙○○亦證述：「（問：現場共有幾人）答：現場總共有被告
    、告訴人、一男，還有一個女的」，「（問：這幾個人的相關位置為何）答：他
    們拉扯的地方是在簡易庭側門往檔案室的地方，男的距拉扯地方約三公尺，女的
    位置我就沒有注意到，是告訴人跌倒後她才過來」，「（問：女的過來作何事）
    答：當時被告已經離開，女的和告訴人在談話，至於談什麼我不知道」等語明確
    （詳本院卷第四十三頁、第四十四頁），是從證人丙○○之證述可知，當時證人
    乙○○應確有至本院簡易庭開庭之事實無誤；則證人乙○○證述稱確有看見被告
    毆打其母之事實，應堪採信。核與告訴人指訴係遭被告從後毆打後腦，且從後方
    推倒，並有告訴人所提驗傷診斷書上所載受有後枕3×2公分血腫、右膝1×1公分
    擦傷且疑似輕微腦震盪等傷害之情節相符，足認告訴人確因被告之毆打及從後方
    推倒而受有傷害之事實確為真實而堪採信。
  (三)被告雖另聲請傳喚證人許得益到庭欲證明其無毆打告訴人之事實，俟經證人許得
    益到庭結證稱：「當天有陪被告去開庭，開完庭後，她們二人就吵起來．．．兩
    個人有用身體互相推撞，告訴人可能是穿高跟鞋所以跌倒」等語（詳本院卷第三
    十二頁），惟果確如證人許得益所言，告訴人僅因穿高跟鞋而跌倒，則告訴人應
    不致另受有後枕3×2公分血腫且疑似輕微腦震盪之傷害，顯見證人許得益上開證
    述告訴人僅因穿高鞋而跌倒之事實，應非事實，且證人許得益係陪同被告前往開
    庭之人，其證詞不免迴護被告而未供述出對被告不利之處，其證言自無從採為被
    告並無毆打告訴人之有利證據無訛。
  (四)綜合上開調查證據之結果，被告應確有以徒手毆打告訴人之後腦，且從後方推倒
    告訴人致受有後枕3×2公分血腫、右膝1×1公分擦傷且疑似輕微腦震盪等傷害之
    事實，洵堪認定；被告右揭傷害犯行之事證已臻明確，應予依法論科。
二、核被告丁○○所為，係犯刑法第二百七十七條第一項之傷害罪。被告曾於八十八
    年間犯有妨害家庭案件，經法院判處有期徒刑三月，如易科罰金，以三百元折算
    一日確定，甫於八十九年三月二十七日易科罰金執行完畢，有臺灣高等法院被告
    全國前案紀錄表一紙附卷可稽，其於前受有期徒刑之執行完畢後五年以內，再犯
    本案有期徒刑以上之罪，為累犯，應依刑法第四十七條之規定加重其刑。爰審酌
    被告現年四十七歲，竟僅因與告訴人民事訴訟庭訊後之糾紛而傷害告訴人，其不
    思以訴訟途徑解決問題而訴諸暴力，所為自應加以處罰，犯後猶矢口否認犯行、
    態度不佳，且尚未與告訴人達成和解、賠償損害，及告訴人所受之傷害尚非嚴重
    等一切情狀，爰酌情量處如主文所示之刑，並諭知易科罰金折算之標準，以示儆
    懲。
據上論斷，應依刑事訴訟法第二百九十九條第一項前段，刑法第二百七十七條第一項
、第四十七條、第四十一條第一項前段，罰金罰鍰提高標準條例第一條前段、第二條
，判決如主文。
本案經檢察官彭斐虹到庭執行職務。
中      華      民      國      九十三      年      一      月    七    日
                                      臺灣高雄地方法院刑事第六庭
                                        審判長  法  官  陳  志  銘
                                                法  官  陳  信  旗
                                                法  官  柯  盛  益
右正本證明與原本無異。
如不服本判決，應於判決送達後十日內，向本院提出上訴狀。
                                                書記官  陳  昱  良
中      華      民      國      九十三      年      一      月    七    日
附錄本判決論罪科刑法條全文
中華民國刑法第二百七十七條第一項：
傷害人之身體或健康者，處三年以下有期徒刑、拘役或一千元以下罰金。
